臺灣板橋地方法院刑事判決　　　　　　96年度交簡上字第83號
上　訴　人　甲○○
即　被　告
上列上訴人即被告因公共危險案件，不服本院中華民國96年4 月
30日96年度交簡字第447 號第一審判決（聲請簡易判決處刑案號
：96年度偵字第367 號），提起上訴，因被告就被訴事實為有罪
之陳述，本院管轄之第二審合議庭依簡式審判程序進行審理，判
決如下：
    主  文
原判決撤銷。
甲○○駕駛動力交通工具肇事，致人受傷而逃逸，處有期徒刑陸
月，如易科罰金，以新臺幣壹仟元折算壹日，減為有期徒刑參月
，如易科罰金，以新臺幣壹仟元折算壹日。緩刑伍年。
    事  實
一、甲○○考領有適當之普通駕駛執照，於民國95年11月22日凌
    晨4 時15分許，駕駛車號8157-EA 號自用小客車，沿臺北縣
    中和市○○路由板橋往永和方向行駛，行經臺北縣土城市○
    ○路與中正路交岔路口時，原應注意汽車駕駛人應注意車前
    狀況，隨時採取必要之安全措施；且車輛左轉彎時，應距交
    岔路口30公尺前顯示方向燈或手勢，行至交岔路口中心處左
    轉，並不得占用來車道搶先左轉；以及轉彎車應讓直行車先
    行，以避免發生碰撞之危險；且依當時情形並無不能注意之
    情事，竟疏於注意及此，即貿然由中山路左轉中正路，終因
    閃避不及，造成其汽車右前葉子板因而撞擊對向直行由乙○
    ○所騎乘車號J9J-907 號重型機車之左側，致乙○○人車倒
    地，因而受有右前臂、右膝擦傷，右骨盆處挫傷等傷害（所
    涉過失傷害部分，業經乙○○撤回告訴，另由檢察官為不起
    訴處分確定）。詎甲○○於駕駛上開自用小客車肇事後，明
    知汽車駕駛人駕駛汽車肇事致人受傷，應即採取救護或其他
    必要之措施，不得駛離，其竟未停車趨前探視乙○○傷勢，
    即逕自駕車逃逸。嗣經路人記下甲○○上開車輛車號，報警
    處理，因而查悉上情。
二、案經臺北縣政府警察局中和分局報請臺灣板橋地方法院檢察
    署檢察官偵查後聲請簡易判決處刑。
    理  由
一、本案被告甲○○憶所犯係死刑、無期徒刑、最輕本刑為3 年
    以上有期徒刑以外之罪，其於本院準備期日就被訴事實為有
    罪之陳述，經本院當庭告知簡式審判程序之旨，並聽取其與
    檢察官之意見後，本院認無不得或不宜改依簡式審判程序進
    行之處，爰依刑事訴訟法第455 條之1 第3 項、第364 條、
    第273 條之1 第1 項，裁定本案依簡式審判程序進行審理，
    合先敘明。
二、上開事實，業據被告於本院審理中坦承不諱，核與證人乙○
    ○於警詢、偵查中所為證述相符，並有亞東紀念醫院診斷證
    明書、道路交通事故調查報告表（一）、（二）、照片15幀
    等資料存卷可考，堪認被告自白與事實相符。本案事證明確
    ，應依法論科。
三、核被告所為，係犯刑法第185 條之4 之肇事逃逸罪。原審以
    被告犯行明確，依法論科，固非無見。惟查，被告犯罪時間
    為95年11月22日凌晨4 時15分許，係在96年4 月24日以前，
    依中華民國96年罪犯減刑條例第2 條第1 項第3 款之規定，
    應減其刑期二分之一，原審未及審酌上情，自有未洽。被告
    上訴意旨雖認原審量刑過重，請求從輕量刑，然查：刑罰之
    量定，固屬法院自由裁量之職權行使，但仍應審酌刑法第57
    條所列各款事由及一切情狀，為酌量輕重之標準，並非漫無
    限制，在同一犯罪事實與情節，如別無其他加重或減輕之原
    因，下級審法院量定之刑，亦無過重或失輕之不當情形，則
    上級審法院對下級審法院之職權行使，原則上應予尊重。本
    件原審判決業已考量上開各項情狀，量刑並無失當之處，被
    告上訴意旨認原審量刑過重部分，尚無理由，然因原審既有
    上開未及審酌之處，自應由本院合議庭予以撤銷改判。爰審
    酌被告於肇事後，竟未下車查看，且未採取任何必要救護措
    施，逕自逃離現場之行為，應予非難，但其於偵查中和本院
    審理時尚知坦承犯行，並已與被害人達成和解，賠償被害人
    所受之損害，取得其諒解（有調解書1 紙在卷可稽，附於臺
    灣板橋地方法院檢察署96年度偵字第367 號偵查卷第42頁足
    參）等一切情狀，量處如主文所示之刑，並諭知易科罰金折
    算標準，再依96年罪犯減刑條例第2 條第1 項第3 款之規定
    ，減其刑期二分之一，並諭知易科罰金折算標準。又被告未
    曾因故意犯罪受有期徒刑以上刑之宣告，此有臺灣高等法院
    被告前案紀錄表在卷可考，其係因一時失慮，偶罹刑典，且
    事後已坦承犯行，並與被害人達成和解，已如前述，顯已具
    悔意，參酌其配偶為中度肢障者，家庭經濟有限，有中華民
    國身心障礙手冊、郵政存簿儲金簿等影本存卷可參，信經此
    次偵審科刑之教訓後，應知戒慎警惕，而無再犯之虞，本院
    認前開對被告所宣告之刑，以暫不執行為適當，爰併予宣告
    緩刑5 年，用啟自新。
據上論斷，應依刑事訴訟法第455 條之1 第1 項、第3 項、第36
9 條第1 項前段、第364 條、第273 條之1 第1 項、第299 條第
1 項前段，刑法第185 條之4 、第41條第1 項前段、第74條第1
項第1 款，刑法施行法第1 條之1 ，中華民國96年罪犯減刑條例
第2 條第1 項第3 款、第7 條，判決如主文。
本案經檢察官郭學廉到庭執行職務。
中　　華　　民　　國　　96　　年　　7 　　月　　30　　日
                      交通法庭  審判長法　官　李麗玲
                                  　　法  官　黎錦福
                                      法  官  張兆光
以上正本證明與原本無異。
本判決不得上訴。
                                      書記官  周百川
中　　華　　民　　國　　96　　年　　7　　月　 　31　　日
附錄本案論罪科刑法條全文：
中華民國刑法第185條之4
駕駛動力交通工具肇事，致人死傷而逃逸者，處 6 月以上 5 年
以下有期徒刑。
